【裁判字號】    95,台上,67
【裁判日期】    950105
【裁判案由】    強盜
【裁判全文】
最高法院刑事判決                九十五年度台上字第六七號
    上 訴 人  甲○○
                      10號2樓（另案在台灣台北監獄台北分
                      監執行）
上列上訴人因強盜案件，不服台灣高等法院中華民國九十四年十
月二十八日第二審判決（九十四年度上訴字第二八二０號，起訴
案號：台灣板橋地方法院檢察署九十四年度偵字第三五０一號）
，提起上訴，本院判決如下：
    主  文
上訴駁回。
    理  由
按刑事訴訟法第三百七十七條規定，上訴於第三審法院，非以判
決違背法令為理由，不得為之。是提起第三審上訴，應以原判決
違背法令為理由，係屬法定要件。如果上訴理由狀並未依據卷內
訴訟資料，具體指摘原判決不適用何種法則或如何適用不當，或
所指摘原判決違法情事，顯與法律規定得為第三審上訴理由之違
法情形，不相適合時，均應認其上訴為違背法律上之程式，予以
駁回。本件原審經審理結果，認為上訴人甲○○準強盜犯行明確
，第一審判決論處上訴人搶奪，因脫免逮捕，而當場施以強暴罪
刑，為無不合，予以維持，乃引用第一審判決書記載之事實、證
據及理由，駁回上訴人在第二審之上訴，已詳敘其調查、取捨證
據之結果及憑以認定犯罪事實之心證理由。並就上訴人否認之供
詞及其所辯各語認非可採，予以論述。經核所為論敘均與卷內證
據資料相符，從形式上觀察，並無認定事實不依證據或有何採證
違背證據法則等違法情形存在。上訴人係趁被害人陳月霞不備，
先將渠所乘坐之機車推倒，再搶奪渠所有置於機車踏板上之皮包
得手後，因陳女拉住上訴人上衣口袋欲加逮捕，上訴人為行脫免
而強力予以拖行等情，已經原判決引用第一審判決書記載之事實
、證據及理由，為明確認定，並說明所憑認定之依據甚詳，即上
訴人於原審審理時對於搶奪陳女皮包已經得手之事實，亦不否認
，是原判決認上訴人係於搶奪得手後，為脫免逮捕，而當場施以
強暴，乃論以刑法第三百二十九條之準強盜既遂罪責，要無不合
。上訴意旨以渠案發當時搶奪陳女皮包尚未得手，應屬未遂及陳
女當時有無「逮捕行為」，尚屬不明，因而指摘原判決違背法令
，既與法律規定得為第三審上訴理由之違法情形，不相適合。而
其餘上訴意旨，則係就屬原審採證認事職權之適法行使及原判決
已說明事項，徒憑己見，任意指為違法，且仍為單純事實之爭執
，均不得據為第三審上訴之合法理由。依上揭說明，其上訴違背
法律上之程式，應予駁回。
據上論結，應依刑事訴訟法第三百九十五條前段，判決如主文。
中    華    民    國  九十五  年    一    月    五    日
                      最高法院刑事第八庭
                          審判長法官  張  淳  淙
                                法官  張  春  福
                                法官  呂  丹  玉
                                法官  洪  昌  宏
                                法官  蔡  彩  貞
      本件正本證明與原本無異
                                      書  記  官
中    華    民    國  九十五  年    一    月   十一   日
                                                      Ｌ


司法院資訊處製作；財團法人民間司法改革基金會備份。
